hr-HR: Mehanizam za rezanje konca: Giljotinski; Na gumb; Klizni; S oprugom; Na stisak; Zakretni; Rezač s V-utorom; Ostalo
fi: Lankaleikkurin mekanismi: Giljotiinityyppinen; Painike; Liukumekanismi; Jousitettu; Puristusmekanismi; Kiertomekanismi; V-urainen leikkuri; Muu
de: Schneidmechanismus des Fadenschneiders: Guillotine-Stil; Drucktaste; Schieberegler; Federbelastet; Zusammendrücken; Drehmechanismus; V-förmiger Schneider; Sonstige
nl: Draadsnijder mechanisme: Guillotine-stijl; Drukknop; Schuifsysteem; Veerbelast; Knijpsysteem; Draaisysteem; V-groef afsnijder; Overige
fr: Mécanisme du coupe-fil: Style guillotine; Bouton-poussoir; À glissière; À ressort; À pression; À torsion; Coupe-fil en V; Autre
ko: 실 절단기 작동 방식: 길로틴 스타일; 푸시 버튼; 슬라이드 작동; 스프링 장착; 압착 작동; 비틀기 작동; V-슬롯 커터; 기타
da: Trådklippermekanisme: Guillotine-stil; Trykknap; Skydefunktion; Fjederbelastet; Klemme-funktion; Drejefunktion; V-sporsafskærer; Andet
vi: Cơ cấu cắt chỉ: Kiểu máy chém; Nút nhấn; Cơ chế trượt; Chạy bằng lò xo; Cơ chế bóp; Cơ chế xoắn; Dao cắt rãnh V; Khác
hu: Cérnavágó mechanizmusa: Guillotine stílusú; Nyomógombos; Csúsztatható; Rugós; Szorító; Csavarható; V-hornyos vágó; Egyéb
cs: Mechanismus odstřihávání: Gilotinový; Tlačítkový; Posuvný; Pružinový; Mačkací; Otočný; Odřezávač s V-drážkou; Ostatní
ja: スレッドカッターメカニズム: ギロチン式; プッシュボタン; スライドアクション; スプリング式; スクイーズアクション; ツイストアクション; V スロットカッター; その他
zh-CN: 剪线器机制: 铡刀式; 按钮式; 滑动式; 弹簧加载式; 挤压式; 扭转式; V 型槽割线刀; 其他
sk-SK: Mechanizmus rezačky vlákna: Gilotínový; Tlačidlový; Posuvný; Pružinový; Stláčací; Otočný; Odrezávač s V-drážkou; Iné
ru: Механизм нитеобрезателя: Гильотинного типа; Кнопочный; Ползунковый; Пружинный; Нажимного действия; Поворотного действия; V-образный паз; Другое
en: Thread cutter mechanism: Guillotine-style; Push-button; Slide-action; Spring-loaded; Squeeze-action; Twist-action; V-slot cutter; Other
sl-SI: Mehanizem rezila za sukanec: Giljotinski; Na gumb; Drsni mehanizem; Vzmetni; Na stisk; Na zasuk; Rezalnik z V-režo; Drugo
lt-LT: Siūlų kirpiklio mechanizmas: Giljotinos stiliaus; Mygtukinis; Slankiojamasis; Spyruoklinis; Suspaudžiamasis; Pasukamas; V formos pjoviklis; Kitas
nb: Trådkuttermekanisme: Guillotine-stil; Trykknapp; Glidefunksjon; Fjærbelastet; Klemfunksjon; Vrifunksjon; V-spor-kutter; Annet
bg-BG: Механизъм на ножицата за конци: Тип гилотина; С бутон; Плъзгащ се механизъм; С пружина; Механизъм със стискане; Механизъм със завъртане; Резачка с V-образен прорез; Друго
pl: Mechanizm obcinacza do nici: Typu gilotyna; Z przyciskiem; Przesuwny; Sprężynowy; Ściskany; Obrotowy; Z wycięciem w kształcie litery V; Inne
tr: İplik kesici mekanizması: Giyotin tarzı; Basmalı düğme; Kaydırmalı; Yaylı; Sıkıştırmalı; Çevirmeli; V yuvalı kesici; Diğer
th: กลไกตัด: สไตล์กิโยติน; แบบกดปุ่ม; แบบเลื่อน; สปริงโหลด; แบบบีบ; แบบบิด; ที่ตัดร่องรูปตัว V; อื่นๆ
zh-TW: 剪線器機制: 斷頭台式; 按鈕式; 滑動式; 彈簧式; 擠壓式; 旋轉式; V 型槽切線器; 其他
es: Mecanismo del cortador de hilo: Tipo guillotina; De botón; Acción deslizante; Con resorte; Acción de compresión; Acción de giro; Cortador de ranura en V; Otro
ro-RO: Mecanism al tăietorului de ață: Tip ghilotină; Buton cu apăsare; Glisare; Cu arc; Strângere; Răsucire; Tăietor cu slot în formă de V; Altele
sv: trådskärmekanism: Giljotinstil; Tryckknapp; Skjutmekanism; Fjäderbelastad; Klämmekanism; Vridmekanism; V-spårskärare; Annat
pt-BR: Cortador de linha mecanismo: Estilo guilhotina; Botão de pressão; Ação de deslizamento; Acionado por mola; Ação de aperto; Ação de torção; Cortador com fenda em V; Outros
el: μηχανισμός κοπής νήματος: Τύπου γκιλοτίνας; Με κουμπί; Με ολίσθηση; Με ελατήριο; Με συμπίεση; Με περιστροφή; Κόφτης σχήματος V; Άλλο
it: Meccanismo del tagliafilo: A ghigliottina; A pulsante; A scorrimento; A molla; A pressione; A rotazione; Tagliafilo con fessura a V; Altro
pt-PT: Mecanismo do cortador de fios: Estilo guilhotina; Botão de pressão; Ação de deslize; Com mola; Ação de aperto; Ação de torção; Cortador com ranhura em V; Outro